【裁判字號】    98,消債更,187
【裁判日期】    990128
【裁判案由】    更生事件
【裁判全文】
臺灣士林地方法院民事裁定           98年度消債更字第187號
債  務  人  甲○○
代  理  人  胡峰賓律師
上列當事人聲請更生事件，本院裁定如下：
    主  文
債務人甲○○自中華民國九十九年一月二十八日下午五時起開始
更生程序。
命司法事務官進行本件更生程序。
    理  由
一、按債務人不能清償債務或有不能清償之虞，且無擔保或無優
    先權之債務總額未逾新臺幣（下同）1,200 萬元者，於法院
    裁定開始清算程序或宣告破產前，得向法院聲請更生，觀諸
    消費者債務清理條例第3 條、第42條第1 項規定自明。次按
    ，法院開始更生程序之裁定，應載明其年、月、日、時，並
    即時發生效力。法院開始更生或清算程序後，得命司法事務
    官進行更生或清算程序，必要時得選任律師、會計師或其他
    適當之自然人或法人一人為監督人或管理人，金復為同條例
    第45條第1 項、第16條所明定。
二、債務人聲請意旨略以：債務人每月收入不固定，除須維持自
    身生活外，尚須扶養重度肢障之前配偶余境及無謀生能力之
    子，又伊負債總金額約111 萬1,183 元，實有不敷清償債務
    之情事。伊曾於民國97年間以書面向最大債權金融機構即大
    眾商業銀行股份有限公司（下稱大眾銀行）請求共同協商債
    務清償方案，然因無法負擔大眾銀行提出之還款金額致前置
    協商不成立，又伊未經法院裁定開始清算程序或宣告破產，
    故向本院聲請更生等語。
三、經查，債務人所主張之上開事實，業據提出前置協商不成立
    通知書影本( 見本院卷第12頁）、債務人全戶戶口名簿影本
    （見本院卷第22至23頁）、財產及收入狀況說明書（見本院
    卷第7 頁至8 頁）、財團法人金融聯合徵信中心當事人綜合
    信用報告－債務清理條例前置協商專用債權人清冊影本（見
    本院卷第13頁至15頁）、財政部臺北市國稅局94及95年度綜
    合所得稅各類所得資料清單影本（見本院卷第18頁至19頁）
    、財政部臺北市國稅局財產歸屬資料清單影本（見本院卷第
    9 頁）、勞工保險被保險人投保資料表影本（見本院卷第20
    頁）、房屋租賃契約書影本( 見本院卷第24頁）等為證，核
    閱屬實，堪認為真正。佐諸債務人之每月收入扣除必要支出
    費用後，確有不敷清償債務之虞，是債務人之主張堪認為真
    實。此外，復查無債務人有消費者債務清理條例第6 條第3
    項、第8 條或第46條各款所定駁回更生聲請之事由存在，則
    債務人聲請更生，應屬有據。
四、爰裁定如主文。
中    華    民    國    99    年    1     月    28    日
                  民事第一庭  法      官  王本源
上為正本係照原本作成。
本件不得抗告。
中    華    民    國    99    年    1     月    28    日
                              書  記  官  林睿亭

司法院資訊處製作；財團法人民間司法改革基金會備份。
